# 请教陈版主：可变租赁付款额的处理

提问人：笑点低 时间：2021-09-01 17:44:50
甲乙双方约定：甲方为代理采购标的船舶配套资金总额为 360 万美元，标的船舶价格为 426 万美元，总投资为 460 万美元(34万美元做为前期接船费用)，乙方投入 100 万美元，标的船舶购买后登记在丙方名下（即丙方作为船舶登记公司），代理采购周期为 60 个自然月。
根据乙方与售船方在《船舶买卖协议MOA》中的约定，甲方及乙方所投入的资金应当支付至律师事务所指定账户(具体账户信息请见后续补充协议，以下简称“律所账户”)甲、乙、丙各方确认：
1)甲方配套资金中的 260 万美元，乙方应自甲方支付至律所账户当日起开始计算利息起，按照 60 个自然月等额本息还款，利息按年化8%计算无论标的船舶是否运营产生收益，均不影响乙方前述还款义务(前述本金及利息，以下简称“固定款项”， 60 个月等额本息还款加总后即为固定款项)
2)因甲方配套资金中的 100 万美元，标的船舶运营收益[运营收益=运营收入运营成本-固定款项-其它费用]中的50%应当分配给甲方，作为甲方浮动代理费(100万美元以及相应的浮动代理费，以下简称”浮动款项”)；
3)该项目甲方收取 10 万美元的固定代理费，在乙方支付甲方的资本金 100 万美元时一并支付。（即乙方要偿还甲方支付的 100 万美元，但偿还时间未定）
问题 ：：
本公司（甲方）本月已将 360 万美金付给客户， 260 万的部分应无异议， 100 万的部分：相当于甲方目前支付了 100 万，未来会收回100+10万+运营收益，这三项应分别如何进行会计处理？【出租人取得的未纳入租赁投资净额计量的可变租赁付款额应当在实际发生时计入当期损益。】那 100 万或者 110 万是否应纳入租赁投资净额，如纳入，用什么利率折算？

回答人：chenyiwei
从主帖信息来看，甲方就是一个提供融资的角色，并不存在标的船舶使用的控制权由甲方转移给乙方的过程，因此甲乙双方就是融资关系，甲方提供的资金应作为一项金融资产。其中明确收回时间和金额的部分（ 260 万）属于以摊余成本计量的债权；其余浮动金额部分（ 100 万）属于以公允价值计量且其变动计入损益的金融资产。